Inventaris van het archief van de Algemene Rekenkamer 1814-1919: Bureau Betaalmeesters (BM), 1802-1928
Nationaal Archief, Den Haag
- Divers
  - Journalen op de verantwoordingen van de Administrateurs van 's Rijks schatkist in de provincies, vanaf 1847 van de Betaalmeesters in de arrondissementen, 1843-1921; 2-77; 126 pakken
    - Journaal over het dienstjaar 1906, volgnrs. 1-311 1906 jan. 22 - 1908 okt. 5., Journaal over het dienstjaar 1907, volgnrs. 1-117 1907 jan. 17 - 1907 sept. 12.; 68
    - Journaal over het dienstjaar 1907, volgnrs. 118-290 1907 sept. 14 - 1909 aug. 25., Journaal over het dienstjaar 1908, volgnrs. 1-325 1908 jan. 11 - 1910 sept. 16.; 69
    - Journaal over het dienstjaar 1909, volgnrs. 1-336 1909 jan. 23 - 1911 okt. 20., Journaal over het dienstjaar 1910, volgnrs. 1-121 1910 jan. 10 - 1910 sept. 3.; 70
    - Journaal over het dienstjaar 1910, volgnrs. 122-327 1910 sept. 3 - 1912 aug. 27., Journaal over het dienstjaar 1911, volgnrs. 1-182 1911 jan. 19 - 1911 nov. 15.; 71
    - Journaal over het dienstjaar 1911, volgnrs. 183-356 1911 nov. 15 - 1913 okt. 9., Journaal over het dienstjaar 1912 volgnrs. 1-365 1912 jan. 11 - 1914 aug. 19.; met staat houdende "Duplicaten van Quitantiën, door Financiën reeds geboekt en betrekking hebbende op Indië".; 72
    - Journaal over het dienstjaar 1913, volgnrs. 1-336 1913 jan 9 - 1915 sept. 26., Journaal over het dienstjaar 1914, volgnrs. 1-133 1914 jan. 5 - 1914 sept. 10.; 73
    - Journaal over het dienstjaar 1914, volgnrs. 134-363 1914 sept. 17 - 1917 juni 20., Journaal over het dienstjaar 1915, volgnrs. 1-303 1915 jan. 14 - 1916 juni 6.; 74
    - Journaal over het dienstjaar 1915, volgnrs. 304-454 1916 juni 20 - 1920 nov. 26., Journaal over het dienstjaar 1916, volgnrs. 1-374 1916 jan. 18 - 1921 febr. 22.; Met lijst betreffende Reg. Pensioenfonds Gemeenteambtenaren dienst. 1913-1915.; Journaal over het dienstjaar 1917, volgnrs. 1-104 1917 jan. 22 -1917 sept. 26.; Met staat en "Quitantiën van storting waarvan afschriften bij de boekhouding zijn ingekomen, zomede die welke bij gedeelten worden geboekt".; 75
    - Journaal over het dienstjaar 1917, volgnrs. 105-362 1917 sept. 27 - 1920 dec. 10., Journaal over het dienstjaar 1918, volgnrs. 1-170 1918 febr. 25 - 1919 jan. 17.; Journaal over het dienstjaar 1918, volgnrs. 171-310 1919 jan. 17 - 1921 jan. 11.; 76
    - Journaal over het dienstjaar 1919, volgnrs. 1-316 1919 jan. 20 - 1921 mrt. 7., Met staten houdende "ingetrokken aanvragen van betaling aangewend tot vermindering van bezwaar", april 1911 - aug. 1918.; Journaal over het dienstjaar 1920, volgnrs. 1-124 1920 juli 14 - 1922 apr. 6.; Journaal over het dienstjaar 1921, volgnrs. 1-310 1921 febr. 22 - 1922 apr. 10.; Met lijsten van assignatiën en bevelschriften m.b.t. Suriname, Curaçao en Ned-Indië, jan. 1921 - febr. 1922.; 77
  - Grootboeken behorende bij de journalen op de verantwoordingen van de Administrateurs van 's Rijks schatkist in de provincies, vanaf 1847 van de Betaalmeesters in de arrondissementen, 1842-1921; 78-161; 84 delen
    Oud nummer 31.4
    Alle grootboeken bevatten ook posten over voorafgaande en toekomstige dienstjaren.
    - Grootboek over het dienstjaar 1842., 78
    - Grootboek over het dienstjaar 1843., 79
    - Grootboek over het dienstjaar 1844., 80
    - Grootboek over het dienstjaar 1845., 81
    - Grootboek over het dienstjaar 1846., 82
    - Grootboek over het dienstjaar 1847., 83
    - Grootboek over het dienstjaar 1848., 84
    - Grootboek over het dienstjaar 1849., 85
    - Grootboek over het dienstjaar 1850., 86
    - Grootboek over het dienstjaar 1851., 87
    - Grootboek over het dienstjaar 1852., 88
    - Grootboek over het dienstjaar 1853., 89
    - Grootboek over het dienstjaar 1854., 90
    - Grootboek over het dienstjaar 1855., 91
    - Grootboek over het dienstjaar 1856., 92
    - Grootboek over het dienstjaar 1857., 93
    - Grootboek over het dienstjaar 1858., 94
    - Grootboek over het dienstjaar 1859., 95
    - Grootboek over het dienstjaar 1860., 96
    - Grootboek over het dienstjaar 1861., 97
    - Grootboek over het dienstjaar 1862., 98
    - Grootboek over het dienstjaar 1863., 99
    - Grootboek over het dienstjaar 1864., 100
    - Grootboek over het dienstjaar 1865., 101
    - Grootboek over het dienstjaar 1866., 102
    - Grootboek over het dienstjaar 1867., 103
    - Grootboek over het dienstjaar 1868., 104
    - Grootboek over het dienstjaar 1869., 105
    - Grootboek over het dienstjaar 1870., 106
    - Grootboek over het dienstjaar 1871., 107
    - Grootboek over het dienstjaar 1872., 108
    - Grootboek over het dienstjaar 1873., 109
    - Grootboek over het dienstjaar 1874., 110
    - Grootboek over het dienstjaar 1875., 111
    - Grootboek over het dienstjaar 1876., 112
    - Grootboek over het dienstjaar 1877., 113
    - Grootboek over het dienstjaar 1878., 114
    - Grootboek over het dienstjaar 1879., 115
    - Grootboek over het dienstjaar 1880., 116
    - Grootboek over het dienstjaar 1881., 117
    - Grootboek over het dienstjaar 1882., 118
    - Grootboek over het dienstjaar 1883., 119
    - Grootboek over het dienstjaar 1884., 120
    - Grootboek over het dienstjaar 1885., 121
    - Grootboek over het dienstjaar 1886., 122
    - Grootboek over het dienstjaar 1887., 123
    - Grootboek over het dienstjaar 1888., 124
    - Grootboek over het dienstjaar 1889., 125
    - Grootboek over het dienstjaar 1890., 126
    - Grootboek over het dienstjaar 1891., 127
    - Grootboek over het dienstjaar 1892., 128
    - Grootboek over het dienstjaar 1893., 129
    - Grootboek over het dienstjaar 1894., 130
    - Grootboek over het dienstjaar 1895., 131
    - Grootboek over het dienstjaar 1896., 132
    - Grootboek over het dienstjaar 1897., 133
    - Grootboek over het dienstjaar 1898., 134
    - Grootboek over het dienstjaar 1899., 135
    - Grootboek over het dienstjaar 1900., 136
    - Grootboek over het dienstjaar 1901., 137
    - Grootboek over het dienstjaar 1902., 138
    - Grootboek over het dienstjaar 1903., 139
    - Grootboek over het dienstjaar 1904., 140
    - Grootboek over het dienstjaar 1905., 141
    - Grootboek over het dienstjaar 1906., 142
    - Grootboek over het dienstjaar 1907., 143
    - Grootboek over het dienstjaar 1908., 144
    - Grootboek over het dienstjaar 1909., 145
    - Grootboek over het dienstjaar 1910., 146
    - Grootboek over het dienstjaar 1911., 147
    - Grootboek over het dienstjaar 1912., 148
    - Grootboek over het dienstjaar 1913., 149
    - Grootboek over het dienstjaar 1914., 150
    - Grootboek over het dienstjaar 1915., 151
    - Grootboek over het dienstjaar 1916., 152
    - Grootboek over het dienstjaar 1917., 153
    - Grootboek over het dienstjaar 1918, 154
      fo. 1-200, met klapper.
    - Grootboek over het dienstjaar 1918, 155
      fo. 201-313.
    - Grootboek over het dienstjaar 1919, 156
      fo. 1-212, met klapper.
    - Grootboek over het dienstjaar 1919, 157
      fo. 251-381.
    - Grootboek over het dienstjaar 1920, 158
      fo. 1-228, met klapper.
    - Grootboek over het dienstjaar 1920, 159
      fo. 251-369.
    - Grootboek over het dienstjaar 1921, 160
      fo. 1-254, met klapper.
    - Grootboek over het dienstjaar 1921, 161
      fo. 301-354.
  - Royementsregisters, 1819-1928; 162-213; 69 delen, 5 katernen en 5 omslagen
    Oud nummer 31.6-7
    - "Apostilleregister", register van kortingen op posten van betalingsstukken betreffende verschillende hoofdstukken van de staatsbegrotingen, Met klapper. (1801) 1820-1853, 162; 1 deel
      Oud nummer 31.7
    - "Royementsregisters", registers van kortingen op posten vanbetalings-stukken betreffende verschillende hoofdstukken van de staatsbegrotingen, 1819-1842 en 1882-1923, 163-167; 7 delen
      Oud nummer 31.6
      - 1819-1827. Met klapper., 163
      - 1827-1837. Met klapper., 164
      - 1837-1842. Met klapper., 165
      - 1882-1890. Met klapper., 1890-1900. Met klapper.; 166
      - 1900-1917. Met klapper., 1917-1923; 167
    - "Royementsregister", register van kortingen op posten van betalingsstukken betreffende de verantwoording van de materiële comptabiliteit, 1906-1927, 168; 1 deel
    - "Royementsregisters", registers van kortingen op posten in de verantwoording van de betaalmeesters betreffende salarissen, toelagen, gratificatieën, wachtgelden, pensioenen e.a. z.g. "Vaste Posten", 1857-1860 en 1860-1882, 169; 2 katernen
    - "Royementsregisters", registers van kortingen op posten van betalingsstukken, ingedeeld naar hoofdstukken van de staatsbegrotingen, 1841-1928, 169-213
      - Vervolg van inventarisnummer 169 1842-1915, 169; 4 delen
        Hoge Colleges van Staat, 1842-1871.
        Buitenlandse zaken 1855-1921
        Buitenlandse zaken 1855-1906.
        Buitenlandse zaken 1906-1915.
      - Buitenlandse zaken 1914-1921, Justitie 1855-1876; 170; 2 delen
      - Justitie 1877-1879 en 1878-1901, 171; 2 delen
      - Justitie 1902-1910, 172; deel
      - Justitie 1910-1912 en 1912-1918, 173; 2 delen
      - Binnenlandse zaken, 1842-1919, 174-177; 4 delen en 1 katern
        - 1842-1875, 174
        - 1876-1882, 175
        - 1882-1908, 176
        - 1909-1918, 1919; 177
      - Hervormde Eredienst, 1855-1870., Rooms-Katholieke Eredienst, 1857-1870; Marine 1874-1878; 178; 3 delen
      - Marine 1878-1893 en 1893-1900, 179; 2 delen
      - Marine 1900-1912 en 1912-1927, 180; 2 delen
      - Financiën, 1841-1927, 181-188; 9 delen
        - 1841-1870, 181
        - 1870-1875, 182
        - 1875-1878, 1879-1886; 183
        - 1887-1892, 184
        - 1891-1896, 185
        - 1895-1905, 186
        - 1905-1927, 187
        - 1899-1918, 188
      - Financiën, domeinen en staatsmijnen, 1906-1917, 189; 1 deel
      - Oorlog, 1841-1921, 190-198; 13 delen en 2 katernen
        - 1841-1857, 190
        - 1858-1869, 1868-1876; 191
        - 1876-1879, 1879-1884; 192
        - 1884-1892, 193
        - 1893-1897, 194
        - 1897-1904, 195
        - 1904-1912, 196
        - 1912-1916. Met klapper., 1916-1918; 197
        - 1918-1921, 1918-1920; 1919-1921; 198
      - Oorlog, korpsafrekeningen, 1868-1878, 1900-1922, 199-202; 5 delen
        De royementen van 1878-1899 bevinden zich in de registers van het departement, pl.nrs. 192-195
        - 1868-1878, 199
        - 1900-1904, 200
        - 1904-1909. Met klapper., 1910-1916. Met klapper.; 201
        - 1916-1922. Met klapper., 202
      - Waterstaat, 1879-1905, 1910-1925, 203-207; 6 delen en 1 omslag
        - 1879-1890, 203
        - 1891-1900, 204
        - 1901-1905, 205
        - 1910-1917, 206
        - 1917-1925, 207
      - Waterstaat, P.T.T., 1887-1926, 208; 2 delen en 1 omslag
        - 1887-1903, -
        - 1904-1926, -
        - 1918-1919, -
      - Waterstaat, staatsvisserijhavens en staatsmijnen, 1918-1929, Waterstaat, Zuiderzeefonds, 1919-1930; 209; 2 omslagen
      - Landbouw, Handel en Nijverheid, 1906-1919; 210-213; 3 delen en 1 omslag
        - Landbouw, Handel en Nijverheid, 1906-1911, 210; deel
        - Landbouw, Handel en Nijverheid, 1911-1916, 211; deel
        - Landbouw, Handel en Nijverheid, 1916-1918, 212; deel
        - Landbouw, Handel en Nijverheid, 1917-1919., Koloniën, 1867-1910; Artillerie-inrichtingen, Met Klapper. 1913-1920; 213; omslag en 3 delen
  - Borgtochtenregisters, 1814-1919; 214-304; 139 delen en 8 omslagen
    Oud nummer 32-33
    - "Provisionele Besluitenregisters", voorlopige inschrijvingsregisters van borgschuldige rijksambtenaren, zowel alfabetisch-chronologisch als categoraal-chronologisch ingedeeld, met lijsten van de comptabelen en hun standplaatsen, de nrs. 215-222 met klapper, 1842-1918, 214-226; 17 delen
      Oud nummer 32.1
      vanaf pl.nr. 14 uitsluitend nog categoraal-chronologisch ingedeeld.
      - 1842-1846, 214
      - 1847-1850, 215
      - 1851-1855, 216
      - 1856-1859, 217
      - 1860-1862, 218
      - 1862-1864, 1865-1866; 219
      - 1867-1868, 1869-1870; 220
      - 1870-1871, 1872-1873; 221
      - 1874-1877, 1878-1881; 222
      - 1882-1887, 223
      - 1887-1897, 224
      - 1899-1907, 225
      - 1908-1918, 226
- Borgtochten
  - Geldelijke borgtochten
    - Registers van"geldelijke borgtochten", inschrijvingsregisters van borgschuldige comptabelen, ingevolge het KB van 15 april 1814 no 3 (Stbl.47), met aantekening van de rentebetalingen en royementen, aangelegd 1815-827, bijgehouden t/m 1833., 227-233; 7 delen
      - nrs. 1-1000, 1815 juni - 1816 febr. 1, 227
      - nrs. 1001-2000, 1816 febr. 1 - 1817 juli 31, 228
      - nrs. 2001-3000, 1817 juli 31 - 1818 aug. 31, 229
      - nrs. 3001-4000, 1818 aug. 31 - 1819 sept. 6, 230
      - nrs. 4001-5000, 1819 sept. 6 - 1821 nov. 26, 231
      - nrs. 5001-5990, 1821 nov. 26 - 1826 apr. 20, 232
      - nrs. 5991-7000, 1826 apr. 20 - 1827 juli 12, 233
    - Klapper op persoonsnamen op de nrs. 227-233., 234; 1 deel
    - Alfabetische index op de nrs. 227-233., 235-236; 2 delen
      Oud nummer 33.1
      Bevat bovendien gegevens over de inschrijvingsnrs. 7001-7318.
      - nrs. 1-5653., 235
      - nrs. 5654-7318., 236
    - "Afschrijvingsregisters geldelijke borgtochten", controleregisters op de halfjaarlijkse rentebetalingen, met verwijzing naar de inschrijvingsregisters, 1834-1852; 237-238; 2 delen
      Oud nummer 33.3
      - 1834-1840, 237
      - 1841-1852, Klapper op persoonsnamen op deel 1841-1852. 1 deel.; 238
    - Register van geroyeerde geldelijke borgtochten, met verwijzing naar de inschrijvingsregisters, 1828-1876; 239; 1 deel
      Oud nummer 33.4
  - Persoonlijke borgtochten
    - Inschrijvingsregister van borgschuldigen van de departementen van Oorlog en Marine, 1822-1869, fo's 1-260, en van de Rijkstelegraaf, augustus, fo's 1-77., 1854-1861; 240; 1 deel
      Oud nummer 33.5
    - Klapper op persoonsnamen op nr. 240., 241; 1 deel
    - Inschrijvingsregisters van de borgschuldigen van de departementen van oorlog en marine, 1867-1884; 241-242; 2 delen
      - Vervolg van inventarisnummer 241. fo's 1-112., 241
      - fo's 113-244., 242
        Klapper op persoonsnamen op de nrs. 241-242.
    - Inschrijvingsregisters van borgschuldigen bij de Rijkstelegraaf, 1855-1896; 243-251; 9 delen
      De nrs. 243-246 met klapper.
      - fo's 1-301, 1855 aug.-1872 juli, 243
      - fo's 1-291, 1866 juli-1879 okt, 244
      - fo's 292-488, 1870 apr.-1883 apr, 245
      - fo's 489-679, 1873 okt.-1883 juli, 246
      - fo's 680-886, 1876 apr.-1885 okt, 247
      - fo's 887-1045, 1878 jan.-1890 sept, 248
      - fo's 1046-1280, 1881 okt.-1892 febr, 249
      - fo's 1281-1527, 1883 juli-1891 sept, 250
      - fo's 1528-1763, 1885 dec.-1896 okt, 251
    - Klapper op persoonsnamen op de nrs. 247-251., 252; 1 deel
    - "Registers van interimaire waarneming", inschrijvingsregisters van diverse categorieën borgschuldige ambtenaren die tijdelijk gelden beheren, 1844-1914; 252-253; 2 delen
      Oud nummer 33.6
      Beide delen bevatten een klapper.
      - Vervolg van inventarisnummer 252. fo's 1-139. 1844-1871, 252
      - fo's 1-110, 1872-1914, 253
  - Hypothecaire borgtochten
    - "Register van speciaal verband op vaste goederen", inschrijvingsregister van hypothecaire borgtochten, Register van "Borgtochten door verband van onroerende zaken, door of voor buitengewone rekenplichtigen", inschrijvingsregister van hypothecaire borgtochten; 1816-1855; 1833-1895; 254
      "Register van speciaal verband op vaste goederen" bevat tevens enkele borgstellingen middels een ingeschreven kapitaal.
      Register van "Borgtochten door verband van onroerende zaken": Oud nummer 33.12
  - Borgtochten gesteld in inschrijvingen van een kapitaal in een van de Grootboeken der Nationale Werkelijke Schuld.
    - Klappers op inschrijvingen en royementen van borgtochten van diverse categorieën comptabele ambtenaren en andere borgschuldigen in het het Grootboek der NWS 2 ½ %, 1815-1840; 255; 8 omslagen
      Oud nummer 33.10
      Surnummerairs bij de Registratie en Domeinen, 1826-1840.
      Stedelijke en gemeentelijke ontvangers, 1815-1840.
      Borgstellingen i.v.m. successierechten, 1816-1840.
      Agenten bij de Domeinen, 1830-1839.
      Ontvangers van Rijnvaartrechten, 1828-1839.
      Leden van Ridderschappen, 1818-1840.
      Postdirecteuren, 1826-1840.
      Hypotheekbewaarders, 1826-1840.
    - Inschrijvingsregisters van geïmmobiliseerde borgtochten van diverse categorieën comptabele rijksambtenaren, aangelegd ingevolge het KB van 12 juni 1825 (Stbl. 54), met klappers, 1825-1898; 256-280; 25 delen
      Oud nummer 33.11
      de folionrs. 1-1200 zijn per provincie en ontvangstkantoor chronologisch gerangschikt
      de folionrs. 1200-4444 zijn per ontvangstkantoor chronologisch gerangschikt
      de folionrs. 4445-6552 zijn op naam van de borgschuldige chronologisch gerangschikt.
      - fo's 1-300, 1825-1880, Noordelijke Nederlanden., 256
      - fo's 301-600, 1825-1830, Zuidelijke Nederlanden., 257
      - fo's 601-900, 1826-1872, Noordelijke Nederlanden., 258
      - fo's 901-1200, 1827-1842, Zuidelijke Nederlanden., 259
      - fo's 1201-1476, 1827-1867, 260
      - fo's 1477-1730, 1837-1869, 261
      - fo's 1730a-1870, 1842-1877, 262
      - fo's 1871-2100, 1843-1876, 263
      - fo's 2101-2335, 1843-1881, 264
      - fo's 2326-2570, 1851-1883, 265
      - fo's 2571-2798, 1855-1880, 266
      - fo's 2799-3046, 1859-1894, 267
      - fo's 3047-3345, 1864-1874, 268
      - fo's 3346-3587, 1868-1895, 269
      - fo's 3588-3805, 1872-1893, 270
      - fo's 3806-4042, 1875-1896, 271
      - fo's 4043-4277, 1879-1886, 272
      - fo's 4278-4444, 1882-1896, 273
      - fo's 4445-4843, 1883-1898, 274
      - fo's 4844-5150, 1885-1898, 275
      - fo's 5151-5383, 1888-1898, 276
      - fo's 5384-5648, 1889-1898, 277
      - fo's 5649-5991, 1891-1898, 278
      - fo's 5992-6322, 1893-1898, 279
      - fo's 6323-6552, 1897-1898, 280
    - Klappers op persoonsnamen op de nrs. 256-280., 281-282; 4 delen
      - A-D en E-K, 281
      - L-R en S-Z, 282
    - Klappers op standplaatsen op de nrs. 256-280., 283-284; 4 delen
      - A-D en E-K, 283
      - L-R en S-Z, 284
    - Controleregisters op geimmobiliseerde borgtochten en royementen van comptabele rijksambtenaren en andere borgschuldigen in de Grootboeken der Nationale Werkelijke Schuld 2 ½ %, 3% en 4%, 1854-1892; 285-287; 23 delen
      Oud nummer 33.9
      - Controleregister 2 ½ %, 3% en 4%, niet gefolieerd, 1854-1861., Controleregister 2 ½ %, 3% en 4%, fo's 1-54, 1857.; Controleregister 2 ½ %, 3% en 4%, fo's 1-50, 1858.; Controleregister 2 ½ %, 3% en 4%, niet gefolieerd, 1859.; Controleregister 2 ½ %, fo's 1-38, 1860.; Controleregister 2 ½ %, fo's 1-43, 1861.; Controleregister 2 ½ %, fo's 1-36, 1862.; Controleregister 2 ½ %, fo's 1-86, 1863.; Controleregister 2 ½ %, fo's 1-94, 1864.; Controleregister 2 ½ %, fo's 1-77, 1865.; 285
      - Controleregister 2 ½ %, fo's 1-85, 1866., Controleregister 2 ½ %, fo's 1-99, 1867.; Controleregister 2 ½ %, niet gefolieerd, 1868-1873, november 17.; Controleregister 2 ½ %, niet gefolieerd, 1873, nov. 13-1886, juni 10.; 286
      - Controleregister 2 ½ %, niet gefolieerd, 1886, juli 1-1891, april 9., Controleregister 2 ½ %, fo's 1-65, 1891, april 10-1892.; Controleregister 3%, fo's 1-25, 1857-1861.; Controleregister 2 ½ %, niet gefolieerd, 1862.; Controleregister 2 ½ %, niet gefolieerd, 1868-1892.; Controleregister 2 ½ % 4%, fo's 1-31, 1857-1861.; Controleregister 2 ½ %, niet gefolieerd, 1863-1867.; 287
  - Borgstellingen ingevolge de wet van 14 juli 1898 (Stbl. 180).
    - Inschrijvingsregisters van persoonlijke of zakelijke borgtochten van comptabele rijksambtenaren, 1899-1919; 288-302; 29 delen
      Oud nummer 33.7
      - fo's 1-200, 1899-1919., fo's 201-400, 1899-1919.; 288
      - fo's 401-600, 1899-1919., fo's 601-800, 1899-1919.; 289
      - fo's 801-1000, 1899-1919., fo's 1001-1200, 1899-1919.; 290
      - fo's 1201-1400, 1899-1919., fo's 1401-1600, 1899-1919.; 291
      - fo's 1601-1800, 1899-1919., fo's 1801-2000, 1899-1919.; 292
      - fo's 2001-2200, 1900 jan. 10-1919., fo's 2201-2400, 1900 apr. 19-1919.; 293
      - fo's 2401-2600, 1900 sep. 10-1919, fo's 2601-2800, 1901 mrt. 4-1919.; 294
      - fo's 2801-3000, 1901 aug. 8-1919., fo's 3001-3200, 1901 nov. 25-1919.; 295
      - fo's 3201-3400, 1902 apr. 21-1919., fo's 3401-3600, 1902 okt. 13-1919.; 296
      - fo's 3601-3800, 1903 mei 14-1919., fo's 3801-4000, 1903 dec. 7-1919.; 297
      - fo's 4001-4200, 1905-1919., fo's 4201-4400, 1906-1919.; 298
      - fo's 4401-4600, 1908-1919., fo's 4601-4800, 1910-1919.; 299
      - fo's 4801-5000, 1911-1919., fo's 5001-5200, 1913-1919.; 300
      - fo's 5201-5400, 1914-1919., fo's 5401-5600, 1916-1919.; 301
      - fo's 5601-5800, 1918-1919, Bevat ook klappers op persoonsnamen op de nrs. 288-302, 4 delen.; 302
    - A - D, E - K.; 303
    - L - R, S - Z.; 304